【裁判字號】    99,審交訴緝,2
【裁判日期】    990831
【裁判案由】    肇事遺棄罪等
【裁判全文】
臺灣桃園地方法院刑事判決           99年度審交訴緝字第2號
公  訴  人  臺灣桃園地方法院檢察署檢察官
被      告  甲○○
上列被告因肇事遺棄罪等案件，經檢察官提起公訴（96年度偵字
第24361 號），被告於本院準備程序進行中，就被訴事實為有罪
之陳述，經本院告知簡式審判程序意旨，並聽取公訴人及被告之
意見後，本院合議庭裁定改依簡式審判程序審理，茲判決如下：
    主      文
甲○○因過失傷害人，處有期徒刑伍月，如易科罰金，以新臺幣
壹仟元折算壹日，減為有期徒刑貳月又拾伍日，如易科罰金，以
新臺幣壹仟元折算壹日；又駕駛動力交通工具肇事，致人受傷而
逃逸，處有期徒刑柒月，減為有期徒刑月又拾伍日，如易科罰
金，以新臺幣壹仟元折算壹日；應執行有期徒刑伍月，如易科罰
金，以新臺幣壹仟元折算壹日。
    事實及理由
一、犯罪事實：
    甲○○並無適當之駕駛執照，竟於民國96年2 月13日上午駕
    駛牌照號碼V7-1555 號之自小客車上路，沿桃園縣中壢市○
    ○○路由平鎮市往桃園市方向行駛。嗣於當日上午11時許，
    行駛至中壢市○○○路與中山東路之交岔路口時，原應注意
    駕駛人駕駛汽車行駛至交岔路口時，應遵守燈光號誌及應注
    意車前狀況，並隨時採取必要之安全措施，且不得超速駕駛
    （上開路段速限為時速50公里），而依當時天候晴、日間自
    然光線、柏油路面、路面無其他障礙物、路面乾燥無缺陷、
    視距良好等情況，並無不能注意之情形，竟疏未注意車前狀
    況，且未依交通號誌及速限行駛，而以將近90至100 公里之
    時速闖越紅燈，適有乙○○騎乘牌照號碼F3H-516 號之普通
    重型機車沿中壢市○○○路由八德市往中壢市方向行駛，遭
    甲○○所駕車輛撞擊，致乙○○人車倒地並失控滑行碰撞對
    向車道由吳義國所騎乘牌照號碼MG7-877 號之普通重型機車
    ，乙○○因而受有臉部挫傷、上唇裂傷等傷害。詎甲○○於
    駕駛上開自用小客車不慎肇事後，竟未停留現場等待警方前
    往處理，亦未對乙○○施予救助或送醫治療，反逕行駕駛上
    開自小客車逃離現場。嗣警方據報前往處理，於車禍現場拾
    獲肇事車輛碰撞後掉落之V7-1555 號車牌乙面始循線查獲上
    情。案經乙○○訴由桃園縣政府警察局中壢分局報請臺灣桃
    園地方法院檢察署檢察官偵查起訴。
二、證據名稱：
  (一)被告甲○○於本院準備程序及審理中之自白。
  (二)告訴人即被害人乙○○於警詢、檢察官偵訊及本院準備程序
    中之指訴，證人吳義國於警詢及檢察官偵訊中證述。
  (三)道路交通事故現場圖、道路交通事故調查報告表(一)、(二)、臺
    灣省桃園縣區車輛行車事故鑑定委員會鑑定意見書、天晟醫
    院驗傷診斷書各1 份及現場照片6 張。
  (四)臺灣高等法院被告前案紀錄表1 份。
三、核被告所為，分別係犯刑法第284 條第1 項前段之過失傷害
    罪及同法第185 條之4 之肇事遺棄罪。被告上開所犯2 罪，
    行為各別、罪名互殊，應予分論併罰。又被告為汽車駕駛人
    ，無駕駛執照駕車，因而致被害人受傷，而負上開過失傷害
    罪責，應依道路交通管理處罰條例第86條第1 項規定，就其
    所犯過失傷害罪部分，加重其刑。爰審酌被告之素行、智識
    程度，其未善盡遵守交通規則之義務而肇致本案車禍，致被
    害人受有上開傷害，以及刑法增訂第185 條之4 之駕駛動力
    交通工具肇事，致人死傷而逃逸罪係為追求交通安全，並科
    予駕駛人於肇事後應對被害人施以緊急救護措施，防止被害
    人死傷結果發生或擴大之義務，然被告所為，已悖離上開法
    條之立法政策目的，犯罪情節非輕，且事後亦未與被害人達
    成和解，僅賠償被害人部分損失（新臺幣3 萬元），惟犯罪
    後終能坦承犯行等一切情狀，分別量處如主文所示之刑，並
    就過失傷害罪部分併諭知易科罰金之折算標準。又被告上開
    犯罪時間均係在96年4 月24日以前，所犯罪名均合於中華民
    國九十六年罪犯減刑條例第2 條第1 項第3 款規定之減刑要
    件，且其經本院通緝乃上開減刑條例生效日後之97年6 月24
    日（有本院97年6 月24日97年桃院永刑直緝字第652 號通緝
    書1 份在卷可按），並無上開減刑條例第5 條所定不得減刑
    之情形，爰依法均予以減刑如主文所示減得之刑，併均諭知
    易科罰金之折算標準，再就減得之刑定其應執行之刑，再諭
    知易科罰金之折算標準。
四、應適用之法條：
    刑事訴訟法第299 條第1 項前段、第273 條之1 第1 項、第
    310 條之2 、第454 條第1 項，刑法第284 條第1 項前段、
    第185 條之4 、第41條第1 項前段、第51條第5 款，道路交
    通管理處罰條例第86條第1 項，刑法施行法第1 條之1 第1
    項、第2 項前段，中華民國九十六年罪犯減刑條例第2 條第
    1 項第3 款、第7 條、第9 條。
五、如不服本判決，得自收受送達之翌日起10日內向本院提出上
    訴狀（應附繕本），其未敘述上訴理由者，應於上訴期間屆
    滿後20日內補提理由書狀於本院，上訴於臺灣高等法院。
本案經檢察官丁俊成到庭執行職務。
中    華    民    國    99    年    8     月    31    日
                  刑事庭        法  官  林靜梅
以上正本證明與原本無異。
如不服本判決應於收受判決後10日內向本院提出上訴書狀，並應
敘述具體理由。其未敘述上訴理由者，應於上訴期間屆滿後20日
內向本院補提理由書( 均須按他造當事人之人數附繕本) 「切勿
逕送上級法院」。
                                書記官  施春祝
中    華    民    國    99    年    8     月    31    日
本案論罪科刑法條：
中華民國刑法第185 條之4
駕駛動力交通工具肇事，致人死傷而逃逸者，處6 月以上5 年以
下有期徒刑。
中華民國刑法第284條第1項前段
因過失傷害人者，處 6 月以下有期徒刑、拘役或 5 百元以下罰
金。

司法院資訊處製作；財團法人民間司法改革基金會備份。
